臺灣高等法院高雄分院刑事判決　　　　　　　　　　九十一年度上易字第六五三號
　　上　訴　人
　　即　被　告　甲○○
右上訴人因業務侵占案件，不服臺灣高雄地方法院九十年度易字第三五八九號中華民
國九十年十二月二十六日第一審判決（起訴案號：臺灣高雄地方法院檢察署九十年度
偵字第一六五九二號）提起上訴，本院判決如左：
    主  文
上訴駁回。
    事  實
一、甲○○係中南海保全股份有限公司（下稱中南海公司，設於高雄市○○○路五一
    號十樓）派駐在高雄市○○區○○路「公園領袖」大樓之現場管理員，其應負責
    業務之一，係代中南海公司向該大樓住戶收取管理費後，再轉交予該大樓社區管
    理委員會之財務委員，為從事業務之人。嗣甲○○於民國九十年三月十四日至同
    年月十八日止，向該大樓住戶收取總計新台幣（下同）貳萬零伍佰陸拾元之管理
    費後，於九十年三月二十二日，因急須錢花用，竟意圖為自己不法之所有，將前
    揭收取之管理費，基於變易持有為所有之意思，將之侵占入己。嗣於九十年三月
    二十三日，甲○○將此事告知中南海公司並書立切結書，始得知上情。
二、案經中南海公司訴由台灣高雄地方法院檢察署檢察官偵查起訴。
    理  由
一、訊據上訴人即被告甲○○否認有何業務侵占犯行，辯稱：管理費因故遺失，伊並
    無侵占管理費，與公司簽立之和解書實係借據，並非承認侵占云云。經查右揭事
    實，業據被告於原審供承甚明（見原審卷第三一頁反面至三二頁正面、第四六頁
    ），核與告訴人中南海公司之代理人周明華及王浩泉於偵查及原審指陳情節相符
    （見偵卷第一０頁、原審卷第四六頁），復有被告簽認切結書載明「本人甲○○
    因一時急需挪用公款新台幣貳萬零伍佰陸拾元整無誤」等字句（見偵卷第四頁）
    ，及「公園領袖」大樓管理費遭侵占之明細表各一紙，及管理費收費單十一紙在
    卷可憑（見偵卷一六、一七至一九頁），足徵被告於原審自白上情與事實相符。
    而被告於本院所辯上情，並未提出任何可供調查之證據以實其說，是被告空言否
    認，顯係事後卸責之詞，不足採信，本件事證明確，被告前揭業務侵占犯行，堪
    以認定。
二、按被告受僱於中南海公司，派駐在公園領袖大樓，擔任管理員工作，其工作職責
    之一，係代中南海公司向該大樓住戶收取管理費後，再轉交予該大樓社區管理委
    員會之財務委員，故被告向住戶收取管理費，係其應負責之業務，自係從事業務
    之人。核被告所為，係犯刑法第三百三十六條第二項之業務侵占罪。原審因而適
    用刑法第三百三十六條第二項、第四十一條第一項、第七十四條第一款，罰金罰
    鍰提高標準條例第一條前段、第二條，並審酌被告僅因自己之需竟任意侵占管理
    費，造成告訴人損失，惟念及被告犯後坦承犯行，且已與告訴人中南海公司達成
    和解，以賠償損失，有和解書一紙在卷足憑（見原審卷第四九頁），顯見被告已
    有悔意，及所侵占金額僅二萬餘元，數額不大，與其他一切情狀，量處被告有期
    徒刑陸月，並諭知如易科罰金，以參佰元折算壹日之折算標準。又敘明被告未曾
    受有期徒刑以上刑之宣告，有本院被告全國前案紀錄表一紙在卷可查（見本院卷
    第一四頁），經此起訴審判，被告當知所警惕，應無再犯之虞，認被告所宣告之
    刑，以暫不執行為適當，併予諭知緩刑貳年。核其認事用法均無違誤，量刑亦稱
    妥適。被告上訴仍執前詞否認犯行，指摘原判決不當，為無理由，應予駁回。
據上論斷，應依刑事訴訟法第三百六十八條，判決如主文。
本案經檢察官張其主到庭執行職務。
中      華      民      國    九十一    年      五      月    三十一    日
                              臺灣高等法院高雄分院刑事第六庭
                                  審判長法官  王憲義
                                        法官  謝靜雯
                                        法官  張意聰
右正本證明與原本無異。
不得上訴。
                                  法院書記官  王婉蓉
中      華       民      國   九十一    年      六      月    三      日
附錄本判決論罪科刑法條全文
刑法第三百三十六條第二項
對於業務上所持有之物，犯前條第一項之罪者，處六月以上五年以下有期徒刑，得併
科三千元以下罰金。
